【裁判字號】    99,審訴,1739
【裁判日期】    990531
【裁判案由】    毒品危害防制條例
【裁判全文】
臺灣高雄地方法院刑事判決            99年度審訴字第1380號
公  訴  人  臺灣高雄地方法院檢察署檢察官
被      告  甲○○
上列被告因毒品危害防制條例案件，經檢察官分別提起公訴（99
年度毒偵字第1586號、第2250號），由本院合併審理，被告就被
訴事實為有罪之陳述，經告知簡式審判程序之旨，並聽取被告與
公訴人之意見後，本院合議庭裁定由受命法官獨任進行簡式審判
程序，本院判決如下：
    主  文
甲○○施用第一級毒品，累犯，處有期徒刑拾月。又施用第一級
毒品，累犯，處有期徒刑拾月；扣案之注射針筒壹支、夾鏈袋壹
個，均沒收。應執行有期徒刑壹年陸月；扣案之注射針筒壹支、
夾鏈袋壹個，均沒收。
    事  實
一、甲○○前於民國87年間，因施用毒品案件，經本院裁定送觀
    察、勒戒後，認有繼續施用毒品之傾向，再裁定令入戒治處
    所施以強制戒治，嗣經裁定停止戒治，於88年3 月4 日保護
    管束期滿未經撤銷，而視為強制戒治執行完畢，由臺灣高雄
    地方法院檢察署檢察官以88年度戒毒偵字第156 號不起訴處
    分確定。又於89年間，因施用毒品案件，經本院以89年度訴
    字第1031號、90年度訴字第208 號，各判處有期徒刑10月、
    1 年確定，兩案接續執行，於92年3 月6 日縮短刑期假釋出
    獄，於92年7 月14日假釋期滿未經撤銷而執行完畢。另於93
    年間，因施用毒品案件，經本院以93年度訴字第412 號判處
    有期徒刑1 年確定，並於94年6 月7 日縮短刑期執行完畢。
    再於94年間，因施用毒品案件，經臺灣高等法院高雄分院以
    95 年 度上訴字第624 號判處有期徒刑1 年10月，嗣經裁定
    減刑為有期徒刑11月確定，並於96年8 月18日執行完畢。詎
    甲○○仍不知悔改，竟分別基於施用第一級毒品之犯意，於
    下列時間、地點，分別施用第一級毒品海洛因，經警查獲：
  (一)99年1 月17日晚間7 時許，在高雄縣旗山鎮「孔子廟」附近
    某處，以將第一級毒品海洛因置入針筒內，摻水稀釋後，注
    射靜脈血管之方式，施用第一級毒品海洛因1 次，而於99年
    1 月19日中午12時50分許，在高雄縣旗山鎮南寮巷旗山糖廠
    豬舍圍牆旁，因另案涉犯竊盜案件為警查獲，經徵得其同意
    採尿送驗結果呈嗎啡陽性反應。
  (二)99年3 月25日上午某時許，在高雄縣旗山鎮○○路21號「國
    立旗美高級中學」附近某處，以前述針筒注射之同一方式，
    施用第一級毒品海洛因1 次。嗣於99年2 月27日中午12時27
    分許，在設於高雄縣旗山鎮○○○路3 巷「土地公廟」後方
    空地，為警查獲，經徵得其同意採尿送驗結果呈嗎啡、可待
    因陽性反應，並扣得甲○○所有而供其施用第一級毒品海洛
    因所用之注射針筒1 支、夾鏈袋1個，始獲上情。
二、案經高雄縣政府警察局旗山分局報告臺灣高雄地方法院檢察
    署檢察官偵查起訴。
    理  由
一、本件被告甲○○所犯均係死刑、無期徒刑、最輕本刑為3 年
    以上有期徒刑以外之罪，其於準備程序中就被訴事實為有罪
    之陳述，經本院告知簡式審判程序之旨，並聽取公訴人及被
    告意見後，合議庭裁定由受命法官獨任進行簡式審判程序，
    合先敘明。
二、訊據被告對於上揭時、地，先後2 次施用第一級毒品海洛因
    之事實，坦承不諱；而被告先後2 次為警查獲所採之尿液檢
    體，均送台灣檢驗科技股份有限公司以酵素免疫法及氣相層
    析質譜法檢驗結果，均呈現嗎啡陽性反應，此有台灣檢驗科
    技股份有限公司99年2 月3 日濫用藥物尿液檢驗報告暨高雄
    縣政府警局旗山分局毒品危害防制條例嫌犯代號與真實姓名
    對照表（代號：019 號）、台灣檢驗科技股份有限公司99年
    4 月8 日濫用藥物尿液檢驗報告暨高雄縣政府警局旗山分局
    毒品危害防制條例嫌犯代號與真實姓名對照表（代號：075
    號）各1 份附卷可稽；此外，復有被告所有而供其施用第一
    級毒品所用之注射針筒1 支與夾鏈袋1 個扣案可憑。是被告
    先後2 次施用第一級毒品之犯行，均堪認定，應予依法論科
    。
三、核被告所為，均係犯毒品危害防制條例第10條第1 項之施用
    第一級毒品罪。被告先後2 次持有第一級毒品後進而施用，
    其持有之低度行為均應為施用之高度行為所吸收，故均不另
    論其持有毒品罪。被告前因施用毒品案件，經法院判處有期
    徒刑1 年10月，嗣經裁定減刑為有期徒刑11月確定，並於96
    年9 月18日執行完畢，有臺灣高等法院被告前案紀錄表1 份
    在卷可佐，是被告於有期徒刑執行完畢後，5 年內故意再犯
    本件有期徒刑以上之2 罪，均為累犯，應依法加重其刑。本
    院審酌被告前因施用毒品案件，經觀察、勒戒及強制戒治程
    序，由檢察官不起訴處分，再因多次施用毒品案件，經法院
    判刑確定，且分別於92年7 月14日、94年6 月8 日、96年9
    月18日執行完畢後，仍不知悛悔，再為本件2 次施用毒品自
    戕其身，顯然缺乏戒絕毒品之決心，惟念及被告坦承先後2
    次施用第一級毒品之事實，且其行為尚未害及他人，並斟酌
    被告之犯罪動機、手段，以及被告之智識程度等一切情狀，
    分別量處如主文所示之刑，並定應執行刑如主文所示。扣案
    之針筒1 支與夾鏈袋1 個，均為被告所有，且係供被告施用
    第一級毒品所用之物，已據被告自承在卷，爰均依刑法第38
    條第1 項第2 款規定，併予宣告沒收。
據上論斷，應依刑事訴訟法第273 條之1 第1 項、第299 條第1
項前段，毒品危害防制條例第10條第1 項，刑法第11條前段、第
47條第1 項、第38條第1 項第2 款、第51條第5 款，判決如主文
。
本案經檢察官李英霆到庭執行職務。
中    華    民    國    99    年    5     月    31    日
                  刑事第十庭  法  官  高增泓
以上正本證明與原本無異。
如不服本判決，應於收受送達後10日內向本院提出上訴書狀。
中    華    民    國    99    年    5     月    31    日
                              書記官  王淑娟
附錄本判決論罪科刑法條全文：
毒品危害防制條例第10條
施用第一級毒品者，處6月以上5年以下有期徒刑。
施用第二級毒品者，處3年以下有期徒刑。

司法院資訊處製作；財團法人民間司法改革基金會備份。
